臺灣高等法院臺中分院刑事判決　　　　　　　　　九十一年度上訴字第一三四九號
　　上　訴　人　臺灣台中地方法院檢察署檢察官
　　被　　　告　丁○○
右上訴人因被告違反槍砲彈藥刀械管制條例案件，不服臺灣臺中地方法院八十九年度
訴字第二二００號中華民國九十一年七月三日第一審判決（起訴案號：臺灣臺中地方
法院檢察署八十九年度偵字第九四二０號），提起上訴，本院判決如左：
    主      文
原判決關於收受贓物部分撤銷。
丁○○收受贓物，累犯，處有期徒刑參月，如易科罰金，以參佰元折算壹日。
    事      實
一、丁○○曾於民國八十一、八十二年間，因竊盜、偽造文書、贓物、違反槍砲彈藥
    刀械管制條例、麻醉藥品管制條例、肅清煙毒條例等罪，分別被判刑確定，經定
    其應執行刑為有期徒刑五年十月，於八十八年九月一日執行完畢，詎又不知悔改
    ，明知某不詳姓名友人於八十九年三月八日所持有之戊○○、庚○○、己○○、
    丙○○、甲○○、乙○○、辛○○等七人之身分證及印章皆為贓物（上述身分證
    、印章均因借款而質押於丁○○之友人處，遭丁○○之友人侵占入己），竟因貪
    圖代辦行動電話之佣金，為持以代辦行動電話而加以收受。嗣於八十九年三月九
    日凌晨一時三十分許，在臺中巿東區○○路十二號「金山莊旅社」二０五室為警
    查獲，扣得上述七張身分證及偽刻之七枚印章。
二、案經臺中市警察局移送臺灣臺中地方法院檢察署偵查起訴。
    理      由
一、訊之被告丁○○對於在前記時間地點被警查獲一節雖不否認，惟辯稱：其不知道
    前開身分證、印章為贓物，且上開身分證、印章究竟是誰交付的，其亦不知道云
    云。惟查：被告持有上開身分證、印章被警查獲之事實，除有扣案之身分證、印
    章可證外，戊○○、庚○○、辛○○、甲○○之身分證分別為各該身分證持用人
    所遺失，而印章則為他人所盜刻，此已據被害人戊○○等四人證述屬實，被害人
    己○○亦稱：「：：：但七、八年前我因經濟困難將車子向臺中市○○路之汽車
    借款借五萬元，當時我有留下身分證及行照給他們，後來我要還就找不到他們的
    人。我後來也沒有拿到身分證及行照」、「身分證是我原來借款質押的，但印章
  不是我的」等語（偵查卷第六十三頁背面），並有被害人甲○○申請補發身分證
    之請領國民身分證申請在卷可稽；而上述身分證、印章為被告經營地下錢莊之朋
    友挪用借款人質押之擔保物，此亦經被告於原審中供稱：「：：：而身分證及印
    章是我開錢莊的朋友的，這些身分證及印章是當初那些人向我朋友借錢押在他那
    裡的，我是向他說要拿去辦理王八卡：：：」等語（原審卷第二十二頁），扣案
    之身分證、印章既係他人借款質押之物，被告之朋友自無權利另作他用，該名友
    人既將身分證、印章交付被告申請電話使用，係屬侵占他人之物，被告明知上情
    仍予收受，自屬知贓而故意收受，所辯不知是贓物云云，不足採信，被告犯行堪
    以認定。
二、核被告所為，係犯刑法第三百四十九條第一項之收受贓物罪。被告曾於八十一、
    八十二年間犯竊盜、偽造文書、贓物、槍砲彈藥刀械管制條例、麻醉藥品管制條
    例、肅清煙毒條例等罪，分別被判刑確定，經定執行刑為有期徒刑五年十月，於
    八十八年九月一日執行完畢之事實，有臺灣台中地方法院檢察署刑案資料查註紀
    錄表及臺灣高等法院被告全國前案紀錄表各一份在卷可憑，其於前案受有期徒刑
    之執行完畢後，五年以內再犯本件有期徒刑以上之罪，構成累犯，應依刑法第四
    十七條，加重其刑。原審未察，認被告既為人代辦行動電話門號，而受交付前開
    身分證及印章，有正當之取得原因，依一般經驗法則，即難認被告會有贓物之認
    識，而為被告無罪之判決，自非洽當。公訴人上訴意旨指摘此部分原審判決不當
    ，為有理由，應由本院將原審判決經上訴部分撤銷改判。爰審酌被告收受之身分
    證、印章各七件數量非少，及其素行、犯罪之動機、目的、手段等一切情狀，量
    處如主文第二項所示之刑，並諭知易科罰金之折算標準。
三、依刑事訴訟法第三百六十九條第一項前段、第三百六十四條、第二百九十九條第
    一項前段、刑法第三百四十九條第一項、第四十七條、第四十一條第一項前段，
    罰金罰鍰提高標準條例第一條前段、第二條，判決如主文。
本案經檢察官壬○○到庭執行職務。
中      華      民      國　    九十一     年    十二     月    十七　　日
                                臺灣高等法院臺中分院刑事第十庭
                                      審判長法  官  林  照  明
                                            法　官　蔡　名　曜
                    法  官  王  　　銘
右正本證明與原本無異。
不得上訴。
                                            書記官  陳　妙　瑋
中      華      民      國　    九十一     年    十二     月    十八　　日
                                                                        Ｋ
